【裁判字號】    94,交上易,250
【裁判日期】    950227
【裁判案由】    過失傷害
【裁判全文】
臺灣高等法院刑事判決               94年度交上易字第250號
自訴人      乙○○(Craig.
代理人      黃淑芬  律師
上  訴  人
即  被  告  甲  ○
選任辯護人  林東乾  律師
上列上訴人因被告過失傷害案件，不服臺灣臺北地方法院93年度
交自字第6號，中華民國94年8月31日第一審判決，提起上訴，本
院判決如下：
    主  文
原判決撤銷。
甲○因過失傷害人，處有期徒刑參月，如易科罰金，以參佰元折
算壹日。
    事  實
一、甲○於民國92年間曾因公共危險案，經原審92年北交簡字第
    959 號判決判處罰金一萬九千元，竟又於同年12月27日中午
    12點左右，在臺北縣三重市○○街某處餐廳飲酒，至下午 1
    點左右，已達不能安全駕駛動力交通工具之狀態（酒醉駕車
    部分已經原審判處有期徒刑四月確定），原不得駕駛動力交
    通工具，竟仍於同日下午7點左右，駕駛車牌號碼 ＥＴ─九
    六八九號自用小客車，途經臺北市松山區○○○路○段 170
    號前時，原應注意車前狀況，隨時採取必要安全措施，而依
    當時情形又無不能注意之情事，竟疏於注意前方路口號誌為
    紅燈，已有數部車輛停止等候等情，而自後方撞擊乙○○（
    C raig Latta）所駕駛，正停等紅燈之車牌號碼ＣＤ─一二
    四六號自用小客車，該車遭撞擊後，再推撞前方林致穎所駕
    駛，亦正停等紅燈之車號六Ａ─一七九八號自用小客車，乙
    ○○因而受有頸部、腰部挫傷等傷害。嗣經警到場處理，測
    得甲○之呼氣酒精濃度高達每公升1．03毫克，始知上情。
二、案經被害人乙○○提起自訴。
    理  由
本院查：
一、訊據被告甲○坦承在前述時間、地點自後方追撞告訴人乙○
    ○之自用小客車之事實。此並有臺北市政府警察局松山分局
    （下稱松山分局）警員製作之道路交通事故補調查報告表一
    份，談話紀錄表二份、現場及車損照片八張可參。而告訴人
    乙○○（Craig Latta ）受有頸部及腰部挫傷之事實，除經
    被害人證述屬實外，亦有中山醫院、高醫師家庭醫學診所、
    向安診所之診斷證明書各一份可證，此部份事實應無疑義。
二、汽車行駛時，駕駛人應注意車前狀況，並隨時採取必要之安
    全措施；汽車駕駛人有飲用酒類或其他類似物後其吐氣所含
    酒精濃度超過每公升 0‧25五毫克或血液中酒精濃度超過百
    分之0‧05 以上之情形者，不得駕車，道路交通安全規則第
    94條第3項、第114條第 2款分別定有明文。被告甲○駕駛車
    牌號碼ＥＴ─九六八九號自用小客車，行駛於民權東路上，
    本應注意前方車輛行車狀況，以便隨時採取減速、停止或閃
    避等必要之安全措施，被告甲○卻疏於遵守前述規定，未注
    意前方路口號誌為紅燈，及前方有車輛靜止等待等情，仍逕
    自前進，終因煞停不及而自後方追撞被害人之自用小客車，
    致車內之被害人受有頸部及腰部挫傷之傷害，被告甲○自有
    過失，且其過失行為與被害人受傷之結果有相當因果關係。
三、綜上所述，本件證據明確，被告甲○犯行已堪認定。
四、核被告甲○所為，係犯刑法第284條第1項前段過失傷害罪。
    被告甲○為汽車駕駛人，酒醉駕車，因而致人受傷，依法應
    負刑事責任，依道路交通管理處罰條例第86條第 2項規定，
    加重其刑。
五、原審據以論罪科刑，固非無見。惟被告甲○後於本院審理中
    與被害人成立和解賠償新台幣30萬元（94年度交附民字第52
    號），有和解書可按，其犯罪後之態度已有所改變，原判決
    未及審酌此犯罪後之情狀，尚有未洽。被告甲○上訴意旨以
    原判決量刑過重，尚非全無可取，且原判決既有此可議，仍
    屬無可維持，應予撤銷改判。爰審酌被告前因酒醉駕車，經
    原審92年北交簡字第959 號判決判處罰金1萬9千元，本案酒
    醉駕車部分亦經原審93年北交簡字第 799號判決判處有期徒
    刑四月確定，（竟仍不知悔改，再因酒醉駕車遭原審93年北
    交簡1212號判決判處有期徒刑五月，可見其明知酒後不能安
    全駕駛汽車，猶貿然駕車上路，無視其他交通參與者之安危
    ，駕駛態度輕率，念其於本案發生後，已經與被害人和解賠
    償損害之犯罪後態度，且被害人乙○○ (Craig Latta)當庭
    表示願意原諒被告等一切情狀，量處如主文第二項所示之刑
    ，並諭知易科罰金之折算標準。
據上論斷，應依刑事訴訟法第369條第1項前段、第364條、第343
條、第299條第1項前段，刑法第284條第1項前段、第41條第1項
，道路交通管理處罰條例第86條第1項，罰金罰鍰提高標準條例
第一條前段，罰金罰鍰提高標準條例第1條前段、第2條，判決如
主文。
中    華    民    國    95    年    2     月    27    日
                  交通法庭      審判長法  官  陳  祐  治
                                      法  官  蔡  聰  明
                                      法  官  王  炳  梁
以上正本證明與原本無異。
不得上訴。
                                      書記官  潘  大  鵬
中    華    民    國    95    年    3     月    2     日
附錄：本案論罪科刑法條全文
刑法第284條第1項：
因過失傷害人者，處六月以下有期徒刑、拘役或五百元以下罰金
。致重傷者，處一年以下有期徒刑、拘役或五百元下罰金。
道路交通管理處罰條例第86條：
汽車駕駛人，無駕駛執照駕車、酒醉駕車、吸食毒品或迷幻藥駕
車、行駛人行道或行經行人穿越道不依規定讓行人優先通行，因
而致人受傷或死亡，依法應負刑事責任者，加重其刑至二分之一
。
汽車駕駛人，在快車道依規定駕車行駛，因行人或慢車不依規定
，擅自進入快車道，而致人受傷或死亡，依法應負刑事責任者，
減輕其刑。


司法院資訊處製作；財團法人民間司法改革基金會備份。
